# 增资全部记入资本公积（资本溢价），如何出具审验报告。

提问人：柳寒秋 时间：2018-06-04 17:09:57
一公司唯一股东现对其增资，其出资全部记入资本公积（资本溢价），请问老师如何出具审验报告。

回答人：chenyiwei
首先这种情况下的审验报告并不是必需的，因为注册资本不变，所以也无需进行工商变更。其次，如果确实要出具该报告的，建议核实出资款的实际到位和账务处理情况即可，需特别关注账务处理中全部计入资本公积的依据是否充分。

提问人：柳寒秋 时间：2018-06-05 09:00:11
陈版主您好，再打扰一下。由于此次增资为银行要求。请问该验资依据及报告可适用验资准则吗？该次增资，股东已所持子公司（全资子公司）的债权（往来款）转为股东投入。会涉及到所得税吗？

回答人：chenyiwei
1 、参照执行验资准则中的相关规定。 2 、不应涉及（国家税务总局公告 2014 年第 29 号第二条）。